【裁判字號】    98,訴,2031
【裁判日期】    981006
【裁判案由】    毒品危害防制條例
【裁判全文】
臺灣板橋地方法院刑事判決              98年度訴字第2031號
公  訴  人  臺灣板橋地方法院檢察署檢察官
被      告  甲○○
                    （另案於臺灣臺北監獄臺北分監執行中）
上列被告因違反毒品危害防制條例案件，經檢察官提起公訴（98
年度撤緩毒偵字第4 號），被告於準備程序中就被訴事實為有罪
之陳述，經告知被告簡式審判程序之旨，並聽取當事人之意見後
，本院合議庭裁定由受命法官獨任進行簡式審判程序，判決如下
：
    主  文
甲○○施用第一級毒品，累犯，處有期徒刑玖月，扣案之海洛因
壹小包（驗餘淨重零點壹參公克）沒收銷燬，裝盛海洛因之小外
包裝袋壹個沒收；又施用第二級毒品，累犯，處有期徒刑伍月；
又施用第一級毒品，累犯，處有期徒刑玖月；又施用第二級毒品
，累犯，處有期徒刑伍月，扣案之甲基安非他命貳小包（驗餘淨
重合計壹點零捌貳公克）沒收銷燬，裝盛甲基安非他命之小外包
裝袋貳個均沒收。應執行有期徒刑壹年拾月，扣案之海洛因壹小
包（驗餘淨重零點壹參公克）及甲基安非他命貳小包（驗餘淨重
合計壹點零捌貳公克）均沒收銷燬，裝盛海洛因之小外包裝袋壹
個及裝盛甲基安非他命之小外包裝袋貳個均沒收。
    事  實
一、甲○○曾於民國91年間因施用毒品案件，經本院91年度毒聲
    字第32號刑事裁定送觀察、勒戒後，認無繼續施用毒品之傾
    向，於91年1 月31日執行完畢釋放，而由檢察官為不起訴處
    分確定，復因施用毒品案件，經裁定送觀察、勒戒後，認有
    繼續施用毒品之傾向，經本院92年度毒聲字第541 號刑事裁
    定令入戒治處所施以強制戒治，於92年8 月1 日停止戒治出
    所。另因竊盜案件，經本院91年度易緝字第101 號刑事判決
    ，判處有期徒刑1 年10月確定，又因毒品案件，經本院92年
    度訴字第906 號刑事判決判處有期徒刑10月、8 月確定，另
    因偽造文書案件，經本院92年度簡字第2528號刑事判決判處
    有期徒刑4 月確定，上開案件經合併執行，於95年11月1 日
    執行完畢出監。猶不知悔改，竟分別基於施用第一級毒品海
    洛因及第二級毒品甲基安非他命之犯意，於96年11月17日某
    時，在其位於臺北縣新莊市○○路181 巷2 弄2 號3 樓住處
    內，分別施用海洛因及甲基安非他命各1 次，嗣其於同日晚
    間11時30分許在臺北縣新莊市○○○路195 號前為警查獲，
    並扣得海洛因1 小包。又分別基於施用第一級毒品海洛因及
    第二級毒品甲基安非他命之犯意，於96年11月28日下午2 時
    50分許為警採尿送驗前回溯26小時、96小時內某時（應扣除
    為警逮捕後之時間），在不詳地點，分別施用海洛因及甲基
    安非他命各1 次，嗣其於同日下午1 時許，在其上開住處內
    為警查獲，並扣得甲基安非他命2 小包。甲○○為警逮捕後
    ，經分別採集尿液送驗，結果均確呈海洛因代謝物嗎啡及甲
    基安非他命陽性反應，始悉上情。
二、案經臺北縣政府警察局新莊分局報告臺灣板橋地方法院檢察
    署檢察官偵查起訴。
    理  由
一、本件係經被告甲○○於準備程序當庭就被訴事實為有罪之陳
    述，經本院合議庭裁定由受命法官改依簡式審判程序審理，
    則依刑事訴訟法第273 條之2 、同法第159 條第2 項之規定
    ，不適用傳聞法則有關限制證據能力之相關規定，合先敘明
    。
二、上揭事實，業據被告於本院審理時坦承不諱，而其為警採集
    之尿液，經分別送請臺灣檢驗科技股份有限公司檢驗結果，
    確分別呈施用第一級毒品海洛因之代謝物嗎啡及甲基安非他
    命陽性反應，有濫用藥物檢驗報告及代號與真實姓名對照表
    各2 份附卷可稽，而扣案之海洛因1 小包及甲基安非他命2
    小包，經分別送請臺灣檢驗科技股份有限公司檢驗結果，確
    分別為毒品海洛因、甲基安非他命無訛，有該公司檢驗報告
    2 紙可憑，上開補強證據，已足資擔保被告任意性自白之真
    實性，核與事實相合，堪以認定。此外，被告有上揭2 度因
    施用毒品經送觀察、勒戒及強制戒治執行完畢之紀錄，有臺
    灣高等法院被告前案紀錄表在卷可憑，則其本件第3 度再犯
    施用毒品罪，應依法逕行追訴處罰。
三、按海洛因及甲基安非他命為毒品危害防制條例第2 條第2 項
    第1 款、第2 款明定之第一、二級毒品，核被告施用第一級
    毒品海洛因及第二級毒品甲基安非他命之行為，係犯毒品危
    害防制條例第10條第1 項、第2 項之施用第一、二級毒品罪
    。其持有毒品之低度行為，為施用之高度行為所吸收，不另
    論罪。被告所犯上開各罪，犯意個別，行為互殊，應予分論
    併罰。又被告有如事實欄所示之犯罪科刑執行情形，有前述
    臺灣高等法院被告全國前案紀錄表可佐，其於徒刑執行完畢
    後5 年內，故意再犯本件有期徒刑以上之罪，均為累犯，均
    應依刑法第47條第1 項規定加重其刑。爰審酌被告有多次毒
    品前案紀錄，猶未知警惕而再犯本案，足見其未戒除施用毒
    品之惡習，本應予以重懲，惟念其經多次處罰已見悔意，有
    戒絕毒品之意，及其犯罪動機、手段、智識程度、犯後坦承
    犯行態度良好等一切情狀，各量處如主文所示之刑，並定其
    執行刑。
四、扣案之海洛因1 小包（驗餘淨重0.13公克）及甲基安非他命
    2 小包（驗餘淨重合計1.082 公克），為查獲之第一、二級
    毒品，均依毒品危害防制條例第18條第1 項前段規定沒收銷
    燬之。裝盛海洛因之小外包裝袋1 個及裝盛甲基安非他命之
    小外包裝袋2 個，具有防止毒品裸露、逸出及潮濕功用，均
    為被告所有，為便利被告施用毒品所用之物，業據被告供述
    在卷，均依刑法第38條第1項第2款規定宣告沒收。
據上論斷，應依刑事訴訟法第273 條之1 第1 項、第299 條第1
項前段，毒品危害防制條例第10條第1 項、第2 項、第18條第1
項前段，刑法第11條、第47條第1 項、第51條第5 款、第38條第
1 項第2 款，判決如主文。
本案經檢察官楊景舜到庭執行職務。
中    華    民    國    98    年    10    月    6     日
                  刑事第十六庭  法  官  陳正昇
以上正本證明與原本無異。
如不服本判決應於收受送達後10日內向本院提出上訴書狀，並應
敘述具體理由；其未敘述上訴理由者，應於上訴期間屆滿後20日
內向本院補提理由書（均須按他造當事人之人數附繕本）「切勿
逕送上級法院」
                                書記官  林文達
中    華    民    國    98    年    10    月    6     日
附錄本案論罪科刑法條
毒品危害防制條例第10條
施用第一級毒品者，處 6 月以上 5 年以下有期徒刑。
施用第二級毒品者，處 3 年以下有期徒刑。


司法院資訊處製作；財團法人民間司法改革基金會備份。
